臺灣高等法院刑事判決　　　　　　　　93年度上訴字第3613號
　　上　訴　人
　　即　被　告　甲○○
上列被告因違反毒品危害防制條例案件，不服臺灣新竹地方法院
93年度訴字第454號，中華民國93年11月30 日第一審判決（起訴
案號：臺灣新竹地方法院檢察署93年度核退毒偵字第2 號），提
起上訴，暨移送併案（臺灣臺中地方法院檢察署94年度毒偵緝字
第10號；臺灣苗栗地方法院檢察署94年度毒偵字第87號），本院
判決如下：
    主  文
原判決關於甲○○施用第二級毒品及應執行刑部分均撤銷。
甲○○連續施用第二級毒品，處有期徒刑拾壹月。扣案之第二級
毒品安非他命包（其中貳包合計毛重點捌公克；另一包毛重
壹點壹公克）均沒收銷燬。扣案之裝毒品用塑膠袋壹個、吸食器
壹組均沒收。
其他上訴駁回。
第二項所處之刑及駁回部分所處之刑，應執行有期徒刑貳年貳月
。扣案之第一級毒品海洛因貳拾包（其中拾陸包合計淨重陸拾
點零玖公克；另柒包合計淨重柒點貳柒公克）及第二級毒品安非
他命包（其中貳包合計毛重點捌公克；另一包毛重壹點壹公
克）均沒收銷燬。扣案之裝毒品用塑膠袋壹個、吸食器壹組均沒
收。
    事  實
一、甲○○分別基於：(一)施用第一級毒品海洛因之概括犯意，自
    民國92年4月下旬某日起，至93年1月17日10時20分前24小時
    內某時止（扣除查獲當日即93年1月16日23時40 分許迄翌日
    10時20分採尿時止，為警監控無施用海洛因可能之時間），
    在新竹縣峨眉鄉富興村11鄰庚寮出租公寓Ｅ棟租處內，或臺
    中市○○街、大新街口朋友住處，以將第一級毒品海洛因摻
    入香菸中吸食之方式，連續施用第一級毒品海洛因多次；及
    (二)基於施用第二級毒品安非他命之概括犯意，自92年4 月下
    旬某日起，至93年8月12日9時前96小時內某時止（扣除查獲
    當日即93年8月11日19時30分許迄翌日9時採尿時止，為警監
    控無施用海洛因可能之時間），在上述地點，或苗栗縣竹南
    鎮○○里○○路○段211－1號1樓，以將安非他命置放玻璃球
    中用火燒烤，讓其溶化起煙霧，再以吸食器吸食所產生之煙
    霧之方式，連續施用第二級毒品安非他命多次。嗣先後於
    92年8月9日凌晨1 時許，在臺中市○○街與大新街口處，為
    警查獲，並扣得第一級毒品海洛因十六包（合計毛重66.2公
    克）及第二級毒品安非他命二包（合計毛重3.8 公克）；
    93年1月16日23時40 分許，在新竹縣峨眉鄉富興村11鄰庚寮
    出租公寓Ｅ棟前，為警查獲，並扣得第一級毒品海洛因七包
    （合計毛重9.8公克）、第二級毒品安非他命一包（毛重1.1
    公克）及供裝置毒品所用之塑膠袋一個；93年8月11 日19
    時30分許，在苗栗縣竹南鎮○○里○○路○段211－1號1樓，
    為警查獲，並扣得吸食器一組。
二、案經臺中市警察局報請臺灣臺中地方法院檢察署檢察官偵查
    起訴、苗栗縣警察局頭份分局報請臺灣新竹地方法院檢察署
    偵查訴，及臺灣臺中、苗栗地方法院檢察署檢察官移送併辦
    。
    理  由
一、上訴人即被告甲○○於審判期日經傳未到庭，惟據其前於警
    詢、偵查及原審中之供述，對於前揭時、地，以如事實欄所
    述方式，分別連續施用第一級毒品海洛因，及連續施用第二
    級毒品安非他命等情均坦承不諱（見原審卷第25頁反面、第
    26頁、第59頁、93年度毒偵字第1553號卷第 9頁、93年度毒
    偵字第 141號卷第11頁、第44頁、92年度毒偵字第2395號卷
    第10頁）。而被告先後被查獲後，即92年8月9日2時15 分
    許，93年1月17日10時20分許，93年8月11日19時30分許
    （見92年度毒偵字第2395號卷第10頁反面、93年度毒偵字第
    141號卷第14頁、93年度毒偵1553號卷第9頁反面），為警查
    獲後所採集之尿液經送驗結果，、均確呈嗎啡陽性反應
    及甲基安非他命陽性反應，呈甲基安非他命陽性反等情，
    有臺中市警察局刑警隊四組委託檢驗尿液代號與真實姓名對
    照表、苗栗縣警察局頭份分局偵辦違反毒品危害防制條例案
    件嫌疑人尿液檢體編號登記簿對照表、苗栗縣警察局苗栗分
    局偵辦煙毒、麻藥案件嫌犯尿液檢體編號登記簿、中山醫學
    大學附設醫院藥物濫用檢測中心92年8月21 日篩檢報告、國
    防部憲兵司令部刑事鑑識中心93 年8月10日（93）宇鑑字第
    110401號鑑驗通知書、苗栗縣衛生局93年8月23 日苗衛檢字
    第0930012685號煙毒尿液檢驗成績書在卷足憑（見原審卷第
    62頁、第63頁、93年度核退字第2號卷第11頁、第24頁、 93
    年度毒偵1553號卷第11頁、第12頁），復有臺灣臺中地方法
    院檢察署檢察官93年度毒偵字第166 號起訴書一份附卷足參
    （見原審卷第34至36頁）。並有第一級毒品海洛因23包（其
    中16包合計毛重66.2公克；另7包合計毛重9.8公克）、第二
    級毒品安非他命3包（其中2包合計毛重3.8公克；另1包毛重
    1.1 公克）、及供裝置毒品所用之塑膠袋一個、吸食器一組
    扣案足資佐證（見見92年度毒偵字第2395號卷第12頁、93年
    度毒偵字第141號卷第20頁、93年度毒偵1553號卷第18 頁）
    。而上揭扣案之第一級毒品海洛因經送鑑定結果，送驗白粉
    16包均含第一級毒品海洛因成分，合計淨重60.09 公克（包
    裝重6.49公克），純度24.42﹪，純質淨重14.67公克；另送
    驗白粉7包均含第一級毒品海洛因成分，合計淨重7.27 公克
    （空包裝重1.94公克），純度66.66﹪，純質淨重4.85 公克
    等情，有法務部調查局92年9月17日調科壹字第120013171號
    、及93年2月27日調科壹字第100001995號鑑定通知書各一份
    在卷足憑（見93年度核退毒偵字第2號卷第13 頁、92年度毒
    偵字第2395號卷第40頁），足見被告所為前開自白，確與事
    實相符而堪採信。綜上所述，本件被告施用第一級毒品海洛
    因、第二級毒品安非他命，事證明確，犯行堪予認定。
二、按毒品危害防制條例於92年7月9日經總統令修正公布，並自
    公布後六個月施行，被告行為後，法律雖有變更，但有關該
    條例第10條第1項、第2項之施用第一級、第二級毒品罪，其
    犯罪構成要件與法定刑並無變更，依刑法第2條第1項前段，
    應適用裁判時之新法。核被告所為，係犯毒品危害防制條例
    第10條第1項之施用第一級毒品罪，及同條例第10條第2項之
    施用第二級毒品罪。檢察官雖僅敘及被告於92年4 月下旬起
    ，至93年1月16 日上午，施用第一級及第二級毒品安非他命
    之犯行（見原審卷第26頁反面），惟其後至93年8月12日9時
    採尿前96小時內某時止（扣除查獲當日即93年8月11日19 時
    30分許迄翌日9 時採尿時止，為警監控無施用海洛因可能之
    時間），即臺灣臺中地方法院檢察署94年度毒偵緝字第10號
    移送原審併案部分、臺灣苗栗地方法院檢察署94年度毒偵字
    第87號移送本院併辦部分，雖未經提起公訴，惟與檢察官起
    訴部分，有裁判上一罪之連續犯關係，基於審判不可分原則
    ，法院自得併予審究。被告施用毒品前、後之持有毒品海洛
    因及安非他命低度行為，為施用之高度行為所吸收，不另論
    罪。又被告先後多次施用第一級毒品海洛因及第二級毒品安
    非他命，均時間緊接，犯罪構成要件相同，顯係基於概括之
    犯意而為，均應依連續犯之規定分別論以一罪，並依法加重
    其刑。另被告連續施用第一級毒品部分與施用第二級毒品部
    分，犯意各別，犯罪型態各異，應予分論併科。
三、原審以被告事證明確，予以論罪科刑固非無見，惟前揭事實
    所示時、地，施用第二級毒品安非他命部分，係於本院審
    理中，經檢察官移送本院併辦，原審未及審酌，即有未合。
    被告空言上訴表示不服，雖無理由，然原判決既有可議之處
    ，即無可維持，應由本院將原判決上開部分，及所定應執行
    刑部分併予撤銷改判。爰審酌被告之犯罪動機、目的、手段
    品行、生活狀況、智識程度、施用毒品健康與犯罪後態度等
    一切情狀，量處如主文第二項所示之刑。先後扣案之海洛因
    23包（其中16包合計淨重60.09 公克【包裝重6.49公克】；
    另7包合計淨重7.27 公克【空包裝重1.94公克】），及安非
    他命3包（其中2包合計毛重3.8公克；另1 包毛重1.1公克）
    ，分別為第一級及第二級毒品，不問屬於犯人與否，均應依
    毒品危害防制條例第18條第1 項前段之規定，宣告沒收銷燬
    之；至扣案裝供置毒品所用之塑膠袋一個、吸食器一組，為
    被告所有，且供被告裝置前開扣案毒品，及供施用安非他命
    所用之物等情，亦據被告供明在卷（見原審卷第59頁反面、
    93年度毒偵字第1553號卷第8頁反面），應依刑法第38條第1
    項第2款之規定宣告沒收之。
四、被告施用第一級毒品部分，原審本同上之見解，適用毒品危
    害防制條例第10條第2項、第18條第1項前段，刑法第11條前
    段、第56條，並審酌被告曾因施用毒品而經一次觀察、勒戒
    ，猶不知悔悟，再犯本件，惟事後坦承犯行，及戕害自身身
    心健康等一切情狀，量處有期徒刑一年六月及第一級毒品海
    洛因沒收銷燬，核其認事用法尚無不合，量刑亦甚妥適，被
    告空言上訴，指摘原判決該部分不當為無理由，應予駁回。
五、被告所犯上開二罪，所處之刑，應定其執行刑如主文第四項
    所示。
六、被告於審理期日經合法傳喚無正當理由不到庭，故不待其陳
    述逕行判決。
據上論斷，應依刑事訴訟法第369條第1項前段、第368條、第364
條、第299條第1項前段、第371條、毒品危害防制條例第10條第2
項、第18條第1項前段，刑法第11條前段、第56條、第38條第1項
第2款、第51條第5款，判決如主文。
本案經檢察官郭啟東到庭執行職務。
中　　華　　民　　國　　94　　年　　3 　　月　　10　　日
                  刑事第十九庭審判長法  官  葉騰瑞
                                    法  官  劉壽嵩
                                    法  官  魏新國
以上正本證明與原本無異。
施用第一級毒品如不服本判決，應於收受送達後十日內向本院提
出上訴書狀，其未敘述上訴之理由者並得於提起上訴後十日內向
本院補提理由書（均須按他造當事人之人數附繕本）。
施用第二級毒品部分不得上訴。
                                    書記官  陳秋雄
中　　華　　民　　國　　94　　年　　3 　　月　　11　　日
附錄：本案論罪科刑法條全文
毒品危害防制條例第十條
施用第一級毒品者，處六月以上五年以下有期徒刑。
施用第二級毒品者，處三年以下有期徒刑。
